【裁判字號】    92,簡上,27
【裁判日期】    920527
【裁判案由】    竊盜
【裁判全文】
臺灣新竹地方法院刑事判決                          九十二年度簡上字第二七號
    上訴人即被告  甲○○
右列上訴人因竊盜案件，不服本院竹東簡易庭中華民國九十二年一月三十日九十一年
度竹東簡字第一二０號簡易判決（聲請簡易判決處刑書九十一年度偵字第三一四八號
）提起上訴，本院第二審法院，判決如左：
    主  文
上訴駁回。
    事實及理由
一、本案經本院合議庭審理結果，認本院第一審判決認事用法及量刑均無不當，應予
    維持。所載之事實，除關於「甲○○與另二位姓名不詳之人士」之記載，補充為
    「甲○○與另二位姓名不詳之已成年人」；另證據部分，應補充上開事實，有卷
    附上訴人於民國九十一年六月三日檢察官偵訊筆錄可稽（見偵查卷第二十一頁）
    ，及上訴人於九十一年五月十日在新竹縣秀巒鄉養老瀑布上源約十五公里國有林
    班高山地區之事實認定，亦有上開偵訊筆錄可資查考外。餘所載之事實，證據及
    理由均與本院所認定者相同，茲引用之（如附件）。
二、上訴人上訴意旨泛以：上訴人為樸實原住民，因生活困苦，靠做零工維生，九十
    一年七月二十四日晨七時許，在尖石鄉泰崗村遇見一年約四十歲左右平地男子，
    向上訴人搭訕稱背木頭一趟新台幣一千五百元，因已多日無工作未疑有他，隨即
    與他人一起至秀巒鄉養老瀑布地區，由該男子指示將已鋸好之木頭背下山裝上箱
    型車再駕車載至李棟山處，即可領取工資維持家計，伊未砍伐竊取云云。經核非
    有理由，應予駁回。
三、次查上訴人前未曾受有期徒刑以上刑之宣告，有台灣高等法院被告全國前案紀錄
    表附卷可考。參以上訴人為原住民平日靠打零工維生，為維持家計，僅因一時貪
    婪，思慮欠週，偶犯刑章，相信經此教訓後應能知所警惕，理無再犯之虞。本院
    第一審判決，以對上訴人所宣告之刑認暫不執行為適當，併予宣告緩刑參年。經
    核與法亦無不合。
四、未查上訴人經合法傳喚，無正當之理由不到庭，此有本院審理傳票送達證書乙紙
    在卷足佐，自得不待其陳述，逕行判決，併此明。
據上論結，應依刑事訴訟法第四百五十五條之一第一項、第三項，第三百七十一條，
第三百七十三條、第三百六十八條，判決如主文。
本案經檢察官邱朝智到庭執行職務。
中      華      民  國      九十二      年      五    月   二十七   日
                                臺灣新竹地方法院刑事第三庭
                                    審判長法官  吳  昭  瑩
                                          法官  魏  瑞  紅
                                          法官  楊  麗  文
右正本證明與原本無異。
本件不得不訴。
                                    書  記  官  張  倩  影
中      華      民      國      九十二      年      五    月   二十八   日
森林法第五十二條
 (加重竊取森林主、副產物罪)
竊取森林主、副產物而有左列情形之一者，處六月以上五年以下有期徒刑
，併科贓額二倍以上五倍以下罰金：
一  於保安林犯之者。
二  依機關之委託或其他契約，有保護森林義務之人犯之者。
三  於行使林產採取權時犯之者。
四  結夥二人以上或僱使他人犯之者。
五  以贓物為原料，製造木炭、松節油、其他物品或培植菇類者。
六  為搬運贓物，使用牲口、船舶、車輛，或有搬運造材之設備者。
七  掘採、毀壞、燒燬或隱蔽根株，以圖罪跡之湮滅者。
八  以贓物燃料，使用於礦物之採取，精製石灰、磚瓦或其他物品之製造
    者。
前項未遂犯罰之。
第一項第五款所製物品，以贓物論，沒收之。


司法院資訊處製作；財團法人民間司法改革基金會備份。
